臺灣新北地方法院刑事判決
111年度審交易字第709號
公  訴  人  臺灣新北地方檢察署檢察官
被      告  王立緯




上列被告因公共危險案件，經檢察官提起公訴（111年度偵字第7
662號），被告於本院準備程序進行中，就被訴事實為有罪之陳
述，經本院告知簡式審判程序之旨，並聽取當事人之意見後，裁
定依簡式審判程序審理，判決如下：
    主  文
甲○○駕駛動力交通工具，而有吐氣所含酒精濃度達每公升零點二
五毫克以上情形，處有期徒刑陸月，併科罰金新臺幣參萬元，有
期徒刑如易科罰金，罰金如易服勞役，均以新臺幣壹仟元折算壹
日。
    事  實
一、甲○○明知服用酒類後，將使其駕駛車輛之注意力降低，反應
    能力趨緩，危害其本身及其他用路人之行車安全，竟於民國
    110年12月14日16時30分許起至同日17時10分許止，在新北
    市○○區○○路000巷00號雜貨店飲用啤酒後，仍於同日稍晚，
    在其吐氣所含酒精濃度達每公升0.25毫克以上之狀態下，騎
    乘車號000-000號普通重型機車欲返回新北市三重區長樂街住
    處，而於道路上行駛。嗣於同日19時1分許，甲○○騎乘上開
    機車行經新北市泰山區明志路1段81號前時，不慎自摔進而
    擦撞停放在路旁之車號000-000號、000-000號普通重型機車
    （車主分別為王鈺婷、游國信）。嗣經警據報到場處理，於
    同日19時21分許，測得甲○○吐氣所含酒精濃度為每公升0.73
    毫克，而查悉上情。
二、案經新北市政府警察局林口分局（起訴書誤載為「新莊分局
    」）報告臺灣新北地方檢察署檢察官偵查起訴。
    理  由
一、按除被告所犯為死刑、無期徒刑、最輕本刑為3年以上有期
    徒刑之罪或高等法院管轄第一審案件者外，於第一次審判期
    日前之準備程序進行中，被告先就被訴事實為有罪之陳述時
    ，審判長得告知被告簡式審判程序之旨，並聽取當事人、代
    理人、辯護人及輔佐人之意見後，裁定進行簡式審判程序，
    刑事訴訟法第273條之1第1項定有明文。經核本件被告所犯
    係死刑、無期徒刑、最輕本刑為3年以上有期徒刑以外之罪
    ，其於準備程序中就被訴之事實為有罪陳述，經法官告知簡
    式審判程序之旨，並聽取公訴人及被告之意見後，本院爰依
    首揭規定，裁定改依簡式審判程序進行審理，合先敘明。
二、上揭犯罪事實，業據被告甲○○於警詢、偵查及本院審理時均
    坦承不諱，核與證人王鈺婷、游國信於警詢時證述之情節相
    符，復有新北市政府警察局林口分局道路交通事故現場圖、
    道路交通事故調查報告表㈠、㈡、當事人酒精測定紀錄表、新
    北市政府警察局吐氣酒精濃度檢測程序拒測法律效果確認單
    、舉發違反道路交通管理事件通知單、道路交通事故照片36
    張（見偵卷第29頁、第31頁、第33頁、第35頁、第39頁、第
    41頁、第49頁至第54頁）在卷可參，足認被告前揭自白與事
    實相符。本件事證明確，被告前開犯行堪予認定，應予依法
    論科。
三、論罪科刑：
　㈠被告行為後，刑法第185條之3業於111年1月28日修正公布，
    於同年月30日生效施行。修正前刑法第185條之3第1項第1款
    規定：「駕駛動力交通工具而有下列情形之一者，處2年以
    下有期徒刑，得併科20萬元以下罰金：一、吐氣所含酒精濃
    度達每公升零點二五毫克或血液中酒精濃度達百分之零點零
    五以上。」，修正後該條文則規定：「駕駛動力交通工具而
    有下列情形之一者，處3年以下有期徒刑，得併科30萬元以
    下罰金：一、吐氣所含酒精濃度達每公升零點二五毫克或血
    液中酒精濃度達百分之零點零五以上。」，經比較修正前後
    之規定，可知刑法第185條之3第1項之法定刑有所提高，自
    以修正前之規定較有利於被告，依刑法第2條第1項前段之規
    定，本件應適用被告行為時即修正前刑法第185條之3第1項
    之規定處斷。
　㈡核被告所為，係犯修正前刑法第185條之3第1項第1款駕駛動
    力交通工具而吐氣所含酒精濃度達每公升0.25毫克以上罪。
　㈢被告前因酒後駕車之公共危險案件，經本院以108年度審交簡
    字第311號判處有期徒刑6月確定，於109年10月16日執行完
    畢等情，有臺灣高等法院被告前案紀錄表1份在卷可參，其
    於受有期徒刑之執行完畢後，5年以內故意再犯本件有期徒
    刑以上之罪，為累犯，應依刑法第47條第1項之規定加重其
    刑。又被告上開前案犯罪紀錄與本案罪名及犯罪類型相同，
    並無應予量處最低法定本刑之情形，則依累犯規定加重其刑
    ，尚不至於發生罪刑不相當之情形，而與司法院釋字第775
    號解釋意旨無違。另基於精簡裁判之要求，爰不於判決主文
    為累犯之諭知，附此敘明。
　㈣爰審酌被告前於①102年間因酒後駕車之公共危險案件，經臺
    灣桃園地方法院以102年度桃交簡字第1156號判處罰金新臺
    幣8萬元確定；②104年間因酒後駕車之公共危險案件，經臺
    灣臺北地方法院以104年度交簡字第2318號判處有期徒刑4月
    ，併科罰金新臺幣3萬元確定；③106年間因酒後駕車之公共
    危險案件，經本院以106年度交簡字第2926號判處有期徒刑6
    月確定；④108年間因酒後駕車之公共危險案件，經本院以10
    8年度審交簡字第311號判處有期徒刑6月確定，有前開被告
    前案紀錄表可參，竟未能記取教訓，本次又於服用酒類後吐
    氣酒精濃度高達每公升0.73毫克之狀態下，仍心存僥倖，執
    意騎乘機車於道路上行駛，復因不勝酒力自摔而擦撞路旁停
    放之機車造成交通事故，對交通安全所生之危害非輕，顯見
    被告全然無視法律禁令，殊值非難，惟念其犯後坦承犯行，
    態度尚稱良好，兼衡被告高中畢業之智識程度、離婚，自陳
    從事室內裝修、須扶養1名未成年子女、經濟狀況普通之生
    活情形（見被告個人戶籍資料、本院卷第46頁）等一切情狀
    ，量處如主文所示之刑，並諭知有期徒刑易科罰金及罰金易
    服勞役之折算標準。
據上論斷，應依刑事訴訟法第273條之1第1項、第299條第1項前
段，判決如主文。
本案經檢察官乙○○提起公訴，檢察官林亭妤到庭執行職務。
中　　華　　民　　國　　111 　年　　8 　　月　　 4　　日
                  刑事第二十三庭  法　官  藍海凝
上列正本證明與原本無異。
如不服本判決，應於判決送達後20日內敘明上訴理由，向本院提
出上訴狀 (應附繕本) ，上訴於臺灣高等法院。其未敘述上訴理
由者，應於上訴期間屆滿後20日內向本院補提理由書「切勿逕送
上級法院」。
                                  書記官　彭姿靜
中　　華　　民　　國　　111 　年　　8 　　月　　8 　　日
附錄本案論罪科刑法條全文：
修正前中華民國刑法第185條之3
駕駛動力交通工具而有下列情形之一者，處2年以下有期徒刑，
得併科20萬元以下罰金：
一、吐氣所含酒精濃度達每公升零點二五毫克或血液中酒精濃度
     達百分之零點零五以上。
二、有前款以外之其他情事足認服用酒類或其他相類之物，致不
     能安全駕駛。
三、服用毒品、麻醉藥品或其他相類之物，致不能安全駕駛。
因而致人於死者，處3年以上10年以下有期徒刑；致重傷者，處1
年以上7年以下有期徒刑。
曾犯本條或陸海空軍刑法第54條之罪，經有罪判決確定或經緩起
訴處分確定，於五年內再犯第1項之罪因而致人於死者，處無期
徒刑或5年以上有期徒刑；致重傷者，處3年以上10年以下有期徒
刑。